dictionaries/da_DK.aff
FLAG num
#Proprium med mulighed for retning som præfiks
PFX 54 Y 261
PFX 54 A Norda/9 A
PFX 54 A Syda/9 A
PFX 54 A Vesta/9 A
PFX 54 A Østa/9 A
PFX 54 A Nordvesta/9 A
PFX 54 A Nordøsta/9 A
PFX 54 A Sydvesta/9 A
PFX 54 A Sydøsta/9 A
PFX 54 A Midta/9 A
PFX 54 B Nordb/9 B
PFX 54 B Sydb/9 B
PFX 54 B Vestb/9 B
PFX 54 B Østb/9 B
PFX 54 B Nordvestb/9 B
PFX 54 B Nordøstb/9 B
PFX 54 B Sydvestb/9 B
PFX 54 B Sydøstb/9 B
PFX 54 B Midtb/9 B
PFX 54 C Nordc/9 C
PFX 54 C Sydc/9 C
PFX 54 C Vestc/9 C
PFX 54 C Østc/9 C
PFX 54 C Nordvestc/9 C
PFX 54 C Nordøstc/9 C
PFX 54 C Sydvestc/9 C
PFX 54 C Sydøstc/9 C
PFX 54 C Midtc/9 C
PFX 54 D Nordd/9 D
PFX 54 D Sydd/9 D
PFX 54 D Vestd/9 D
PFX 54 D Østd/9 D
PFX 54 D Nordvestd/9 D
PFX 54 D Nordøstd/9 D
PFX 54 D Sydvestd/9 D
PFX 54 D Sydøstd/9 D
PFX 54 D Midtd/9 D
PFX 54 E Norde/9 E
PFX 54 E Syde/9 E
PFX 54 E Veste/9 E
PFX 54 E Øste/9 E
PFX 54 E Nordveste/9 E
PFX 54 E Nordøste/9 E
PFX 54 E Sydveste/9 E
PFX 54 E Sydøste/9 E
PFX 54 E Midte/9 E
PFX 54 F Nordf/9 F
PFX 54 F Sydf/9 F
PFX 54 F Vestf/9 F
PFX 54 F Østf/9 F
PFX 54 F Nordvestf/9 F
PFX 54 F Nordøstf/9 F
PFX 54 F Sydvestf/9 F
PFX 54 F Sydøstf/9 F
PFX 54 F Midtf/9 F
PFX 54 G Nordg/9 G
PFX 54 G Sydg/9 G
PFX 54 G Vestg/9 G
PFX 54 G Østg/9 G
PFX 54 G Nordvestg/9 G
PFX 54 G Nordøstg/9 G
PFX 54 G Sydvestg/9 G
PFX 54 G Sydøstg/9 G
PFX 54 G Midtg/9 G
PFX 54 H Nordh/9 H
PFX 54 H Sydh/9 H
PFX 54 H Vesth/9 H
PFX 54 H Østh/9 H
PFX 54 H Nordvesth/9 H
PFX 54 H Nordøsth/9 H
PFX 54 H Sydvesth/9 H
PFX 54 H Sydøsth/9 H
PFX 54 H Midth/9 H
PFX 54 I Nordi/9 I
PFX 54 I Sydi/9 I
PFX 54 I Vesti/9 I
PFX 54 I Østi/9 I
PFX 54 I Nordvesti/9 I
PFX 54 I Nordøsti/9 I
PFX 54 I Sydvesti/9 I
PFX 54 I Sydøsti/9 I
PFX 54 I Midti/9 I
PFX 54 J Nordj/9 J
PFX 54 J Sydj/9 J
PFX 54 J Vestj/9 J
PFX 54 J Østj/9 J
PFX 54 J Nordvestj/9 J
PFX 54 J Nordøstj/9 J
PFX 54 J Sydvestj/9 J
PFX 54 J Sydøstj/9 J
PFX 54 J Midtj/9 J
PFX 54 K Nordk/9 K
PFX 54 K Sydk/9 K
PFX 54 K Vestk/9 K
PFX 54 K Østk/9 K
PFX 54 K Nordvestk/9 K
PFX 54 K Nordøstk/9 K
PFX 54 K Sydvestk/9 K
PFX 54 K Sydøstk/9 K
PFX 54 K Midtk/9 K
PFX 54 L Nordl/9 L
PFX 54 L Sydl/9 L
PFX 54 L Vestl/9 L
PFX 54 L Østl/9 L
PFX 54 L Nordvestl/9 L
PFX 54 L Nordøstl/9 L
PFX 54 L Sydvestl/9 L
PFX 54 L Sydøstl/9 L
PFX 54 L Midtl/9 L
PFX 54 M Nordm/9 M
PFX 54 M Sydm/9 M
PFX 54 M Vestm/9 M
PFX 54 M Østm/9 M
PFX 54 M Nordvestm/9 M
PFX 54 M Nordøstm/9 M
PFX 54 M Sydvestm/9 M
PFX 54 M Sydøstm/9 M
PFX 54 M Midtm/9 M
PFX 54 N Nordn/9 N
PFX 54 N Sydn/9 N
PFX 54 N Vestn/9 N
PFX 54 N Østn/9 N
PFX 54 N Nordvestn/9 N
PFX 54 N Nordøstn/9 N
PFX 54 N Sydvestn/9 N
PFX 54 N Sydøstn/9 N
PFX 54 N Midtn/9 N
PFX 54 O Nordo/9 O
PFX 54 O Sydo/9 O
PFX 54 O Vesto/9 O
PFX 54 O Østo/9 O
PFX 54 O Nordvesto/9 O
PFX 54 O Nordøsto/9 O
PFX 54 O Sydvesto/9 O
PFX 54 O Sydøsto/9 O
PFX 54 O Midto/9 O
PFX 54 P Nordp/9 P
PFX 54 P Sydp/9 P
PFX 54 P Vestp/9 P
PFX 54 P Østp/9 P
PFX 54 P Nordvestp/9 P
PFX 54 P Nordøstp/9 P
PFX 54 P Sydvestp/9 P
PFX 54 P Sydøstp/9 P
PFX 54 P Midtp/9 P
PFX 54 Q Nordq/9 Q
PFX 54 Q Sydq/9 Q
PFX 54 Q Vestq/9 Q
PFX 54 Q Østq/9 Q
PFX 54 Q Nordvestq/9 Q
PFX 54 Q Nordøstq/9 Q
PFX 54 Q Sydvestq/9 Q
PFX 54 Q Sydøstq/9 Q
PFX 54 Q Midtq/9 Q
PFX 54 R Nordr/9 R
PFX 54 R Sydr/9 R
PFX 54 R Vestr/9 R
PFX 54 R Østr/9 R
PFX 54 R Nordvestr/9 R
PFX 54 R Nordøstr/9 R
PFX 54 R Sydvestr/9 R
PFX 54 R Sydøstr/9 R
PFX 54 R Midtr/9 R
PFX 54 S Nords/9 S
PFX 54 S Syds/9 S
PFX 54 S Vests/9 S
PFX 54 S Østs/9 S
PFX 54 S Nordvests/9 S
PFX 54 S Nordøsts/9 S
PFX 54 S Sydvests/9 S
PFX 54 S Sydøsts/9 S
PFX 54 S Midts/9 S
PFX 54 T Nordt/9 T
PFX 54 T Sydt/9 T
PFX 54 T Vestt/9 T
PFX 54 T Østt/9 T
PFX 54 T Nordvestt/9 T
PFX 54 T Nordøstt/9 T
PFX 54 T Sydvestt/9 T
PFX 54 T Sydøstt/9 T
PFX 54 T Midtt/9 T
PFX 54 U Nordu/9 U
PFX 54 U Sydu/9 U
PFX 54 U Vestu/9 U
PFX 54 U Østu/9 U
PFX 54 U Nordvestu/9 U
PFX 54 U Nordøstu/9 U
PFX 54 U Sydvestu/9 U
PFX 54 U Sydøstu/9 U
PFX 54 U Midtu/9 U
PFX 54 V Nordv/9 V
PFX 54 V Sydv/9 V
PFX 54 V Vestv/9 V
PFX 54 V Østv/9 V
PFX 54 V Nordvestv/9 V
PFX 54 V Nordøstv/9 V
PFX 54 V Sydvestv/9 V
PFX 54 V Sydøstv/9 V
PFX 54 V Midtv/9 V
PFX 54 W Nordw/9 W
PFX 54 W Sydw/9 W
PFX 54 W Vestw/9 W
PFX 54 W Østw/9 W
PFX 54 W Nordvestw/9 W
PFX 54 W Nordøstw/9 W
PFX 54 W Sydvestw/9 W
PFX 54 W Sydøstw/9 W
PFX 54 W Midtw/9 W
PFX 54 X Nordx/9 X
PFX 54 X Sydx/9 X
PFX 54 X Vestx/9 X
PFX 54 X Østx/9 X
PFX 54 X Nordvestx/9 X
PFX 54 X Nordøstx/9 X
PFX 54 X Sydvestx/9 X
PFX 54 X Sydøstx/9 X
PFX 54 X Midtx/9 X
PFX 54 Y Nordy/9 Y
PFX 54 Y Sydy/9 Y
PFX 54 Y Vesty/9 Y
PFX 54 Y Østy/9 Y
PFX 54 Y Nordvesty/9 Y
PFX 54 Y Nordøsty/9 Y
PFX 54 Y Sydvesty/9 Y
PFX 54 Y Sydøsty/9 Y
PFX 54 Y Midty/9 Y
PFX 54 Z Nordz/9 Z
PFX 54 Z Sydz/9 Z
PFX 54 Z Vestz/9 Z
PFX 54 Z Østz/9 Z
PFX 54 Z Nordvestz/9 Z
PFX 54 Z Nordøstz/9 Z
PFX 54 Z Sydvestz/9 Z
PFX 54 Z Sydøstz/9 Z
PFX 54 Z Midtz/9 Z
PFX 54 Æ Nordæ/9 Æ
PFX 54 Æ Sydæ/9 Æ
PFX 54 Æ Vestæ/9 Æ
PFX 54 Æ Østæ/9 Æ
PFX 54 Æ Nordvestæ/9 Æ
PFX 54 Æ Nordøstæ/9 Æ
PFX 54 Æ Sydvestæ/9 Æ
PFX 54 Æ Sydøstæ/9 Æ
PFX 54 Æ Midtæ/9 Æ
PFX 54 Ø Nordø/9 Ø
PFX 54 Ø Sydø/9 Ø
PFX 54 Ø Vestø/9 Ø
PFX 54 Ø Østø/9 Ø
PFX 54 Ø Nordvestø/9 Ø
PFX 54 Ø Nordøstø/9 Ø
PFX 54 Ø Sydvestø/9 Ø
PFX 54 Ø Sydøstø/9 Ø
PFX 54 Ø Midtø/9 Ø
PFX 54 Å Nordå/9 Å
PFX 54 Å Sydå/9 Å
PFX 54 Å Vestå/9 Å
PFX 54 Å Østå/9 Å
PFX 54 Å Nordvestå/9 Å
PFX 54 Å Nordøstå/9 Å
PFX 54 Å Sydvestå/9 Å
PFX 54 Å Sydøstå/9 Å
PFX 54 Å Midtå/9 Å

#Sammensætning, fugeelement fjern e
SFX 55 Y 2
SFX 55 e 0/36,33,35 .
SFX 55 e 0/36,35,32 .

#Sammensætning, fugeelement fjern e tilføj s
SFX 56 Y 4
SFX 56 e s/36,32,35 .
SFX 56 e s/36,33,35 .
SFX 56 e s-/36,32,35 .
SFX 56 e s-/36,33,35 .

#Substantiv, konsonantfordobling, intetkøn, torso
SFX 57 Y 20
SFX 57 0 bet/34,10 b	+KONSONANT_FORDOBLING
SFX 57 0 cet/34,10 c	+KONSONANT_FORDOBLING
SFX 57 0 det/34,10 d	+KONSONANT_FORDOBLING
SFX 57 0 fet/34,10 f	+KONSONANT_FORDOBLING
SFX 57 0 get/34,10 g	+KONSONANT_FORDOBLING
SFX 57 0 het/34,10 h	+KONSONANT_FORDOBLING
SFX 57 0 jet/34,10 j	+KONSONANT_FORDOBLING
SFX 57 0 ket/34,10 k	+KONSONANT_FORDOBLING
SFX 57 0 let/34,10 l	+KONSONANT_FORDOBLING
SFX 57 0 met/34,10 m	+KONSONANT_FORDOBLING
SFX 57 0 net/34,10 n	+KONSONANT_FORDOBLING
SFX 57 0 pet/34,10 p	+KONSONANT_FORDOBLING
SFX 57 0 qet/34,10 q	+KONSONANT_FORDOBLING
SFX 57 0 ret/34,10 r	+KONSONANT_FORDOBLING
SFX 57 0 set/34,10 s	+KONSONANT_FORDOBLING
SFX 57 0 tet/34,10 t	+KONSONANT_FORDOBLING
SFX 57 0 vet/34,10 v	+KONSONANT_FORDOBLING
SFX 57 0 wet/34,10 w	+KONSONANT_FORDOBLING
SFX 57 0 xet/34,10 x	+KONSONANT_FORDOBLING
SFX 57 0 zet/34,10 z	+KONSONANT_FORDOBLING

#Substantiv, konsonantfordobling, fælleskøn, torso
SFX 58 Y 20
SFX 58 0 ben/34,10 b	+KONSONANT_FORDOBLING
SFX 58 0 cen/34,10 c	+KONSONANT_FORDOBLING
SFX 58 0 den/34,10 d	+KONSONANT_FORDOBLING
SFX 58 0 fen/34,10 f	+KONSONANT_FORDOBLING
SFX 58 0 gen/34,10 g	+KONSONANT_FORDOBLING
SFX 58 0 hen/34,10 h	+KONSONANT_FORDOBLING
SFX 58 0 jen/34,10 j	+KONSONANT_FORDOBLING
SFX 58 0 ken/34,10 k	+KONSONANT_FORDOBLING
SFX 58 0 len/34,10 l	+KONSONANT_FORDOBLING
SFX 58 0 men/34,10 m	+KONSONANT_FORDOBLING
SFX 58 0 nen/34,10 n	+KONSONANT_FORDOBLING
SFX 58 0 pen/34,10 p	+KONSONANT_FORDOBLING
SFX 58 0 qen/34,10 q	+KONSONANT_FORDOBLING
SFX 58 0 ren/34,10 r	+KONSONANT_FORDOBLING
SFX 58 0 sen/34,10 s	+KONSONANT_FORDOBLING
SFX 58 0 ten/34,10 t	+KONSONANT_FORDOBLING
SFX 58 0 ven/34,10 v	+KONSONANT_FORDOBLING
SFX 58 0 wen/34,10 w	+KONSONANT_FORDOBLING
SFX 58 0 xen/34,10 x	+KONSONANT_FORDOBLING
SFX 58 0 zen/34,10 z	+KONSONANT_FORDOBLING
